# 关于储备土地的性质

提问人：luckyconqueror 时间：2012-07-12 11:17:34
重庆这里有个储备土地的概念 公司会拿到一张土地储备证 上面记载“土地储备单位：XX公司” 据公司介绍 这种土地实际上还没有从农民那里征收回来，只是政府先划个圈圈，说这块土地给XX公司先储备着。 请问有谁对这种土地性质比较了解？这种土地能入账吗？谢谢！

回答人：chenyiwei
建议了解发放此类“土地储备证”所依据的地方性法规和规范性文件规定，明确此类“土地储备证”持有人的权利和义务。例如能否质押、转让、从事开发建设，与土地使用权证所代表的权利和义务的差异，该土地的当前状态（包括实物状态和法律权属状态），目前是否已经为该土地发生了相关成本支出，今后为了取得土地使用权证还需要履行哪些程序，是否涉及重大不确定性等，再来考虑如何进行会计处理。